臺灣桃園地方法院刑事判決　　　　　　　　　　　　九十三年度簡上字第三０五號
　　公　訴　人　臺灣桃園地方法院檢察署檢察官
　　上　訴　人
　　即　被　告　甲○○　男　三.
　　　　　　　　　　　　國民
右上訴人因違反保護令案件，不服本院桃園簡易庭（刑事第四庭獨任法官）於中華民
國九十三年八月三十一日所為九十三年度桃簡字第一一六０號第一審刑事簡易判決（
聲請簡易處刑書案號：臺灣桃園地方法院檢察署九十三年度偵字第七七四二號），提
起上訴，本院合議庭第二審判決如左：
    主  文
上訴駁回。
甲○○緩刑參年。
    事實及理由
一、本案經本院審理結果，認第一審以上訴人即被告甲○○違反家庭暴力防治法第五
    十條第一款，違反法院依家庭暴力防治法第十三條所為之禁止實施家庭暴力行為
    之保護令裁定，處拘役二十日，如易科罰金，以三佰元（即新臺幣九百元）折算
    壹日。原審判決之認事用法及量刑均無不當，應予維持，並引用第一審判決書記
    載之事實、證據及理由（詳如附件，第一審判決書）。此外並有被告於本院審理
    中之自白為證。
二、被告上訴意旨略以：被告不否認為本案犯行，惟深知悔意，並與被害人即妻乙○
    重修舊好，且已取得原諒，以及家境困難，請求輕判併宣告緩刑等語。
三、按法官於有罪判決中，究應如何量處罪刑，抑或是否宣告緩刑等，均為實體法賦
    予審理法官裁量之刑罰權事項，法官行使此項裁量權，自得依據個案情節，參諸
    刑法第五十七條所定各款犯罪情狀之規定，於該法定刑度範圍內，基於合義務性
    之裁量，量處被告罪刑；至是否為緩刑之宣告，亦應形式上審究是否符合刑法第
    七十四條所定前提要件，並實質上判斷被告所受之刑，是否有以暫不執行為適當
    之情形等要件。質言之，法官為此量刑或緩刑宣告之裁量權時，除不得逾越法定
    刑或法定要件外，尚應符合法規範之體系及目的，遵守一般有效之經驗及論理法
    則等法原則，亦即應兼顧裁量之外部及內部性，如非顯然有裁量逾越或裁量濫用
    之違法情事，自不得任意指摘為違法，此亦為最高法院歷年多起判例所宣示之原
    則（參見最高法院八十年台非字第四七三號判例、七十五年台上字第七０三三號
    判例、七十二年台上字第六六九六號判例、七十二年台上字第三六四七號判例等
    ）。本院以為，量刑或緩刑宣告與否之裁量權，乃憲法所保障法官獨立審判之核
    心，法院行使此項裁量權，亦非得以任意或自由為之，仍應受一般法律原理原則
    之拘束，即仍須符合法律授權之目的、法律秩序之理念、國民法律感情及一般合
    法有效之慣例等規範，尤其應遵守比例原則及平等原則之意旨，否則即可能構成
    裁量濫用之違法（另參見最高法院八十六年度台上字第七六五五號判決）。亦即
    如非有裁量逾越或裁量濫用之明顯違法情事，自不得擅加指摘其違法或不當，即
    使上級法院對下級法院裁量權之審查，亦應同此標準，此不僅在保障法官不受任
    何制度外之不當干涉，更保障法官不受制度內的異質干涉，此方符憲法第八十條
    所宣示獨立審判之真義，附此敘明。
四、訊據被告對於原審判決所認定之事實，坦承不諱，證人即被害人雖經合法傳喚未
    到庭，惟經被告上訴時提出由乙○簽名蓋印之請求原諒被告之書件一紙，經核與
    乙○警詢筆錄上之簽名字跡相符，此部分因屬量刑及緩刑與否事由之調查，不涉
    犯罪事實之調查，自不受嚴格證明法則之限制，基於自由證明法則，本院堪信被
    害人乙○確有原諒被告之表示。查原審判決，審酌被告被告犯罪之動機、目的、
    犯罪對被害人所生心理及生理之危害、被告犯罪後之態度等一切情狀，僅酌輕量
    處被告拘役二十日，而未宣告緩刑，尚符憲法比例原則及平等原則之要求，原審
    刑罰裁量權之行使並無違法不當之處，業如前述，上訴意旨要求輕判，顯無理由
    。惟查被告業經求得被害人之原諒，當庭並表示悔意，業如前述，另審酌被告前
    未曾有犯罪之紀錄，更未受過有期徒刑以上刑之宣告，有臺灣高等法院被告全國
    前案紀錄表一件附卷可查，被告經此次刑之教訓，當明瞭夫妻相處貴在相知相惜
    及容忍之道，本院寧信其不致有再犯之虞，不論就一般預防或特別預防功能言，
    均認原審簡易判決所宣告之刑，以暫不執行為適當，爰併諭知緩刑三年，予被告
    自新之機會。
五、據上論斷，應依刑事訴訟法第四百五十五條之一第三項、第三百六十八條、第三
    百七十三條，刑法第七十四條第一款，判決如主文。
本案經檢察官林鈺雄到庭執行職務
中　　　華　　　民　　　國　　九十三　　年　　十二　　月　　　六　　　　日
                                 臺灣桃園地方法院刑事第六庭
                                     審判長法  官  林　孟　宜
                                           法  官  陳　永　來
                                           法  官  錢  建  榮
右正本證明與原本無異。
不得上訴。
                                           書記官  劉  寶  霞
中　　　華　　　民　　　國　　九十三　　年　　十二　　月　　  十五　　　日
附件：刑事簡易判決書一件
附錄本案論罪科刑法條全文：
家庭暴力防治法第五十條第一款
違反法院依第十三條、第十五條所為之下列裁定者，為本法所稱之違反保護令罪，處
三年以下有期徒刑、拘役或科或併科新台幣十萬元以下罰金︰
一  禁止實施家庭暴力行為。
二  禁止直接或間接騷擾、接觸、通話或其他連絡行為。
三  命遷出住居所。
四  遠離住居所、工作場所、學校或其他特定場所。
五  命完成加害人處遇計畫：戒癮治療、精神治療、心理輔導或其他治療、輔導。
